# 股权激励费用之本金 + 利息

提问人：gulgdx 时间：2022-07-11 15:43:42
请教陈老师：
A公司对员工进行股权激励，员工通过认购合伙企业持股平台份额间接持有A公司股份，员工在持有合伙份额期间享有公司所分配的股利（如公司在此期间进行分红）。股权激励协议约定，服务期限为自签订协议之日起 3 年，如果员工退出（无论是否离职），公司指定第三方进行回购，回购后的合伙份额归回购方所有。如果 3 年之内退出，退价价格为本金+年化7%利率，如果 3 年之后退出，则为约定的固定估值金额所对应的份额价值与本金+年化7%利率孰高。
此种情况下，如果对股权激励费用分期确认，
（ 1 ）员工在 3 年之内退出而冲减前期确认的股权激励费用时，是否需要按扣除其已获得的股利及年化7%的利息之后金额进行冲减？
（ 2 ）如果 3 年之后退出，是否不再需要冲减前期累计已确认的股权激励费用？
（ 3 ）如公司指定第三方是与公司有关联关系的人，收回是否需要再次认定为股权激励？

回答人：chenyiwei
由于该计划封闭，依据现有信息无法证明员工具有按公允价值自由退出的通道，因此需谨慎考虑本案例是否属于股份支付，还是属于一项利润分享计划。如果确实属于股份支付的（个人理解可能性不大），则：
1 、员工在 3 年之内退出而冲减前期确认的股权激励费用时，应全部冲回此前的股权激励费用，对于持股期间获得的股利分配，作为辞退福利确认为员工退出当期的职工薪酬费用。
2 、如果 3 年后按公允价值退出，则表明该部分股份已被授予，此前已确认的股份支付费用不冲回。
3 、对受让方而言，如果受让价格低于受让当时的标的股份公允价值的，则按其差额确认股份支付费用，在重新确定的等待期（如有）内摊销。

提问人：gulgdx 时间：2022-07-13 10:31:34
谢谢老师：
协议后面对股权退出机制是有约定的，即：如果公司后期上市或被上市公司并购，按上市公司监管规定执行，因此我理解应属于股权激励。另外，
（ 1 ）如果 3 年内退出对前期已获得的分红，作为退出当期的辞退福利，但由于在退出当期或以后并不需要再支付，会计处理的贷方是增加“未分配利润”？
（ 2 ）对于回购时因按7%计算利息费用是否也应作为辞退福利？

回答人：chenyiwei
1 、是，从利润分配转入管理费用处理。 2 、是。